# 非交易性权益工具指定为FVTOCI，指定怎么理解

提问人：plyingbird 时间：2018-06-27 17:14:11
1 、新金融工具准则中非交易性权益工具指定为FVTOCI，指定怎么理解，指定需要被审计单位哪一级别怎么做（财务部门，投资部门，总经理办公会或董事会，各级流程），出什么文件。 2 、指定，能否同类别的权益工具投资进行一次指定，还是每个投资都需要单独指定。 3 、可供出售金融资产在执行新准则时重分类为交易性金融资产，如果以前年度可供出售金融资产计提过减值准备，那么相应减值准备能否结转到交易性金融资产，即成本（原来作为可供出售金融资产的初始投资成本），原可供出售金融资产公允价值变动和减值准备都转入交易性金融资产公允价值变动。

回答人：chenyiwei
1 、根据企业对各类投资的决策权限确定，影响重大的指定可能需由董事会甚至股东会通过决议。 2 、根据具体情况判断，但至少应列出被指定的投资的具体明细。 3 、可以这样理解。

提问人：Alisa_wang 时间：2019-03-10 15:45:39
陈老师，如果持有某私募基金的LP份额，可以作为非交易性权益投资指定为以公允价值计量且其变动计入其他综合收益的金融资产吗？还是必须计入当期损益的金融资产。

回答人：chenyiwei
这种指定似乎意义不大。持有私募基金一般就是为了获取增值收益。

提问人：MPACC10 时间：2019-08-19 17:00:28
请教陈老师：
问题 1 ： 图片中的指定为以公允价值计量且其变动计入当期损益的金融资产中的权益工具投资是什么？我认为不存在指定的权益工具计入当期损益的情景。
理由：金融工具准则下：本身权益工具不符合现金测试，应该理所应当的计入当期损益 企业合并及长投准则下：对于投资性主体及风险投资机构持有的权益投资也明确说明计入当期损益，准则未明确有“指定”描述。
问题 2 ：企业持有的权益性投资以公允价值计量且其变动计入当期损益，但是公允价值不能可靠计量，适用金融工具准则 44 条以成本计量公允价值，那么相关期末价值是否需要填列在图片中的表格，及填写在哪一层次（若需要）？
我认为不应填写在该表中，应该该表是以公允价值三个层次为基础的，而成本代表期末公允价值不适用该三个层次，不知是否理解恰当？ 谢谢！

回答人：chenyiwei
1 、你的理解合理； 2 、第三层次。